最高法院刑事判決　　　　　　一○○年度台上字第三一二七號
上　訴　人　何輝雄
選任辯護人　劉衡慶律師
上列上訴人因偽造文書案件，不服台灣高等法院中華民國一○○
年三月十五日第二審判決（九十九年度上訴字第三○三二號，起
訴案號：台灣板橋地方法院檢察署九十八年度偵字第二三八八七
號），提起上訴，本院判決如下：
    主  文
上訴駁回。
    理  由
按刑事訴訟法第三百七十七條規定，上訴於第三審法院，非以判
決違背法令為理由，不得為之。是提起第三審上訴，應以原判決
違背法令為理由，係屬法定要件。如果上訴理由書狀並未依據卷
內訴訟資料，具體指摘原判決不適用何種法則或如何適用不當，
或所指摘原判決違法情事，顯與法律規定得為第三審上訴理由之
違法情形，不相適合時，均應認其上訴為違背法律上之程式，予
以駁回。本件原判決維持第一審依想像競合犯關係，從一重論處
上訴人何輝雄共同行使偽造私文書，足以生損害於他人罪刑之判
決，駁回其在第二審之上訴。已詳敘認定犯罪事實之依據及憑以
認定之理由。並對如何認定上訴人何輝雄與區成信、蔣篤聖、李
儒滋、蕭國宏、朱立國、「Rymon Lee」、「Michael」、葉文貴
等人均應論以共同正犯；上訴人辯解僅係基於幫助犯意，提供帳
戶云云，並不足取。均已依據卷內資料予以指駁與說明。從形式
上觀察，原判決並無任何違背法令之處。查當事人聲請調查之證
據，事實審認其無調查之必要，得依刑事訴訟法第一百六十三條
之二第一項規定，以裁定駁回之，或於判決理由予以說明。又同
法第一百九十六條明定：「證人已由法官合法訊問，且於訊問時
予當事人詰問之機會，其陳述明確別無訊問之必要者，不得再行
傳喚。」原判決業於理由內敘明上訴人雖聲請傳喚證人葉文貴，
然查葉文貴由第一審合法訊問，且於訊問時予檢察官、被告之辯
護人交互詰問，其陳述已臻明確，別無訊問之必要，依上開規定
，自不得再行傳喚等由明確。於法尚無不合。上訴意旨未依卷內
訴訟資料指摘，並非適法之第三審上訴理由。而刑之量定，係事
實審法院得依職權自由裁量之事項，茍已以行為人之責任為基礎
，並審酌刑法第五十七條各款所列情狀而未逾越法定刑度，即不
得遽指為違法。原判決維持第一審判決量刑，已說明審酌之理由
，要難指摘為不當。上訴意旨置原判決之論敘於不顧，仍執陳詞
為事實上之爭辯，並對原審採證認事及其他自由裁量之職權行使
，任意指摘，難謂已符合首揭法定上訴要件。其上訴違背法律上
之程式，應予駁回。
據上論結，應依刑事訴訟法第三百九十五條前段，判決如主文。
中    華    民    國  一○○  年    六    月    九    日
                      最高法院刑事第十二庭
                          審判長法官  陳  世  淙  
                                法官  陳  東  誥  
                                法官  何  菁  莪  
                                法官  許  錦  印  
                                法官  施  俊  堯  
本件正本證明與原本無異
                                      書  記  官  
中    華    民    國  一○○  年    六    月   十三   日
                                                     m